bs_BA.aff
# Dekliniraj imenice po padežima (za lična i geografska strana imena)
#
# Lična i geo. strana imena na -o, -i, -y, ili -ee između korijena i nastavka
# dobivaju „j”. Npr. Tokio, Tokija, Tokiju; Ghandi, Ghandija, Ghandiju;
# Kennedy, Kennedyja, Kennedyju; Lee, Leeja, Leeju. Ako je -y samo
# pravopisni znak ili ako se čita kao j (a ne kao i), ne dodaje se „j”.
# Npr. Nagy, Nagya; Kallay, Kallaya.
SFX P Y 66
SFX P   0    a      [^aeiouyc]      pž:gen br:jed
SFX P   0    u      [^aeiouyc]      pž:dat br:jed
SFX P   0    a      [^aeiouyc]      pž:aku br:jed
SFX P   0    e      [^aeiouhćškyc]  pž:vok br:jed
SFX P   0    u      [ćš]            pž:vok br:jed
SFX P   k    če     k               pž:vok br:jed
SFX P   0    om     [^aeioućšyc]    pž:ins br:jed
SFX P   0    em     [ćš]            pž:ins br:jed
SFX P   0    u      [^aeioućyc]     pž:lok br:jed
SFX P   0    i      [^aeiouyc]      pž:nom br:mno
SFX P   0    a      [^aeiouyc]      pž:gen br:mno
SFX P   0    ima    [^aeiouyc]      pž:dat br:mno
SFX P   0    a      [^aeiouyc]      pž:aku br:mno
SFX P   0    ima    [^aeiouyc]      pž:ins br:mno
SFX P   0    ima    [^aeiouyc]      pž:lok br:mno
SFX P   a    e      a               pž:gen br:jed
SFX P   a    i      a               pž:dat br:jed
SFX P   a    u      a               pž:aku br:jed
SFX P   a    a      a               pž:vok br:jed
SFX P   a    om     a               pž:ins br:jed
SFX P   a    e      a               pž:nom br:mno
SFX P   a    a      a               pž:gen br:mno
SFX P   a    ama    a               pž:dat br:mno
SFX P   a    e      a               pž:aku br:mno
SFX P   a    e      a               pž:vok br:mno
SFX P   a    ama    a               pž:ins br:mno
SFX P   a    ama    a               pž:lok br:mno
SFX P   0    ja     y               pž:gen br:jed
SFX P   0    ju     y               pž:dat br:jed
SFX P   0    ja     y               pž:aku br:jed
SFX P   0    jom    y               pž:ins br:jed
SFX P   0    ju     y               pž:lok br:jed
SFX P   0    ja     y               pž:gen br:mno
SFX P   0    jima   y               pž:dat br:mno
SFX P   0    je     y               pž:aku br:mno
SFX P   0    jima   y               pž:ins br:mno
SFX P   0    jima   y               pž:lok br:mno
SFX P   0    ja     i               pž:gen br:jed
SFX P   0    ju     i               pž:dat br:jed
SFX P   0    ja     i               pž:aku br:jed
SFX P   0    jem    i               pž:ins br:jed
SFX P   0    ju     i               pž:lok br:jed
SFX P   0    ji     i               pž:nom br:mno
SFX P   0    ja     i               pž:gen br:mno
SFX P   0    jima   i               pž:dat br:mno
SFX P   0    je     i               pž:aku br:mno
SFX P   0    jima   i               pž:ins br:mno
SFX P   0    jima   i               pž:lok br:mno
SFX P   o    a      o               pž:gen br:jed
SFX P   o    u      o               pž:dat br:jed
SFX P   o    a      o               pž:aku br:jed
SFX P   o    o      o               pž:vok br:jed
SFX P   o    om     o               pž:ins br:jed
SFX P   o    u      o               pž:lok br:jed
SFX P   o    e      o               pž:aku br:mno
SFX P   ac   ca     ac              pž:gen br:jed
SFX P   ac   cu     ac              pž:dat br:jed
SFX P   ac   ca     ac              pž:aku br:jed
SFX P   ac   com    ac              pž:ins br:jed
SFX P   ac   com    ac              pž:lok br:jed
SFX P   ac   ci     ac              pž:nom br:mno
SFX P   ac   aca    ac              pž:gen br:mno
SFX P   ac   cima   ac              pž:dat br:mno
SFX P   ac   ce     ac              pž:aku br:mno
SFX P   ac   cima   ac              pž:ins br:mno
SFX P   ac   cima   ac              pž:lok br:mno

# Posesivni pridjevi tvoreni od imenica
SFX R Y 42
SFX R   0   ov      [^aeiyćšoc]     rd:muš br:jed vr:pri pž:nom
SFX R   0   ovi     [^aeiyćšoc]     rd:muš br:mno vr:pri pž:nom
SFX R   0   ova     [^aeiyćšoc]     rd:žen br:jed vr:pri pž:nom
SFX R   0   ove     [^aeiyćšoc]     rd:žen br:mno vr:pri pž:nom
SFX R   0   ovo     [^aeiyćšoc]     rd:sre br:jed vr:pri pž:nom
SFX R   0   ova     [^aeiyćšoc]     rd:sre br:mno vr:pri pž:nom
SFX R   a   in      a               rd:muš br:jed vr:pri pž:nom
SFX R   a   ini     a               rd:muš br:mno vr:pri pž:nom
SFX R   a   ina     a               rd:žen br:jed vr:pri pž:nom
SFX R   a   ine     a               rd:žen br:mno vr:pri pž:nom
SFX R   a   ino     a               rd:sre br:jed vr:pri pž:nom
SFX R   a   ina     a               rd:sre br:mno vr:pri pž:nom
SFX R   e   in      e               rd:muš br:jed vr:pri pž:nom
SFX R   e   ini     e               rd:muš br:mno vr:pri pž:nom
SFX R   e   ina     e               rd:žen br:jed vr:pri pž:nom
SFX R   e   ine     e               rd:žen br:mno vr:pri pž:nom
SFX R   e   ino     e               rd:sre br:jed vr:pri pž:nom
SFX R   e   ina     e               rd:sre br:mno vr:pri pž:nom
SFX R   0   ev      [ćš]            rd:muš br:jed vr:pri pž:nom
SFX R   0   evi     [ćš]            rd:muš br:mno vr:pri pž:nom
SFX R   0   eva     [ćš]            rd:žen br:jed vr:pri pž:nom
SFX R   0   eve     [ćš]            rd:žen br:mno vr:pri pž:nom
SFX R   0   evo     [ćš]            rd:sre br:jed vr:pri pž:nom
SFX R   0   eva     [ćš]            rd:sre br:mno vr:pri pž:nom
SFX R   0   jev     [iy]            rd:muš br:jed vr:pri pž:nom
SFX R   0   jevi    [iy]            rd:muš br:mno vr:pri pž:nom
SFX R   0   jeva    [iy]            rd:žen br:jed vr:pri pž:nom
SFX R   0   jeve    [iy]            rd:žen br:mno vr:pri pž:nom
SFX R   0   jevo    [iy]            rd:sre br:jed vr:pri pž:nom
SFX R   0   jeva    [iy]            rd:sre br:mno vr:pri pž:nom
SFX R   0   v       o               rd:muš br:jed vr:pri pž:nom
SFX R   0   vi      o               rd:muš br:mno vr:pri pž:nom
SFX R   0   va      o               rd:žen br:jed vr:pri pž:nom
SFX R   0   ve      o               rd:žen br:mno vr:pri pž:nom
SFX R   0   vo      o               rd:sre br:jed vr:pri pž:nom
SFX R   0   va      o               rd:sre br:mno vr:pri pž:nom
SFX R   ac  čev     ac              rd:muš br:jed vr:pri pž:nom
SFX R   ac  čevi    ac              rd:muš br:mno vr:pri pž:nom
SFX R   ac  čeva    ac              rd:žen br:jed vr:pri pž:nom
SFX R   ac  čeve    ac              rd:žen br:mno vr:pri pž:nom
SFX R   ac  čevo    ac              rd:sre br:jed vr:pri pž:nom
SFX R   ac  čeva    ac              rd:sre br:mno vr:pri pž:nom

SFX W Y 5
SFX W   iti  jiv  .
SFX W   iti  jiva .
SFX W   iti  jivo .
SFX W   iti  jivi .
SFX W   iti  jive .

# ICONV, OCONV - Input, output conversions.
# Ne smatraj riječi koje sadrže ligature pogrešnim tj. smatraj datu ligaturu
# ekvivalentnu slovu ili grupi slova koja slijedi.
ICONV 2
ICONV ﬁ fi
ICONV ﬂ fl

# Zabrani smatranje verzije riječi sa velikim slovima ispravnom. Korisno za
# jedinice mjere, valute, i riječi koje je pogrešno počinjati velikim slovom.
KEEPCASE k

# Ne predlaži riječi sa ovom zastavicom. Korisno za vulgarne riječi i sl.
NOSUGGEST !
